臺灣士林地方法院民事裁定
110年度小上字第89號
上  訴  人  
即被上訴人  劉秉宏  
被  上訴人
即  上訴人  周起帆  
上列當事人間請求侵權行為損害賠償事件，上訴人對於民國110
年3月11日本院110年度士小字第158號第一審判決提起上訴，本
院裁定如下：
    主    文
兩造上訴均駁回。
第二審訴訟費用由兩造各自負擔新臺幣壹仟伍佰元。
    事實及理由
一、按關於請求給付金錢或其他代替物或有價證券之訴訟，其標
    的金額或價額在新臺幣（下同）10萬元以下者，適用小額程
    序；對於小額程序之第一審判決提起上訴，非以其違背法令
    為理由，不得為之；所謂判決違背法令，乃指判決不適用法
    規或適用不當，或有民事訴訟法第469條所列第1款至第5款
    事由，其判決當然為違背法令，民事訴訟法第436條之8第1 
    項、第436條之24第2項、第436條之32第2項準用第468條及
    第469條第1款至第5款分別定有明文。又小額訴訟程序之上
    訴狀內應記載上訴理由，表明下列各款事項：（一）原判決
    所違背之法令及其具體內容；（二）依訴訟資料可認為原判
    決有違背法令之具體事實，同法第436條之25規定甚明。準
    此，小額訴訟程序之當事人提起上訴，其上訴狀應依上開規
    定就第一審判決如何違背法令為具體之指摘，並揭示該法規
    之條項或其內容，若係成文法以外之法則（習慣或法理），
    則應揭示該法則之旨趣，如依民事訴訟法第469條所列第1 
    款至第5款事由提起上訴者，則應揭示合於該條款之事實，
    上訴狀如未依此項方法表明者，即難認為已對第一審判決之
    違背法令有具體之指摘，其上訴自難認為合法（最高法院71
    年度台上字第314 號判例意旨參照）。次按取捨證據、認定
    事實本係事實審法院之職權，原判決苟依卷證資料，斟酌全
    辯論意旨，按論理及經驗法則而為證據之取捨並為說明，其
    認定於形式上並未違背法令，原即不許上訴人指摘原判決認
    定不當而以之為上訴理由（最高法院有28年上字第1515號判
    例要旨參照）。末按上訴不合法者，第二審法院應以裁定駁
    回之，同法第436條之32第2項準用第444 條第1項前段亦有
    明文。
二、上訴意旨：
(一)上訴人即被上訴人劉秉宏（下稱劉秉宏）上訴意旨略以：伊
    請求被上訴人即上訴人周起帆（下稱周起帆）給付新臺幣（
    下同）87,000元，原審僅判給29,895元，金額太少。伊之前
    找不到腳踏車購買證明，過年前找到了等語，並提出達昇單
    車店估價單2紙為證。
(二)周起帆上訴意旨略以：
  1.劉秉宏所提工作證明完全沒有蓋章，也沒有任何關防或出具
    單位或機關之章戳，更不知出自何單位，僅係劉秉宏信手捻
    來自行書寫，毫無根據，不得作為證據，遑論有證據力。原
    審未詳實查核，誤以為該工作證明得為證據，認劉秉宏已就
    權利發生、存在之事實負舉證責任，進而認定劉秉宏係在有
    工作之狀態下發生車禍，需給予其無法工作之損失，完全未
    依民事訴訟法第277條規定之舉證責任分配原則加以審酌，
    判決違背法令。
  2.劉秉宏無工作證明可證明其受傷時有工作收入，既然本來就
    沒有工作，如何請求受傷期間無法工作之20日損害賠償，原
    判決全然未依民事訴訟法第222條第3項規定之經驗法則及論
    理法則加以審酌，判決違背法令。　　
　3.劉秉宏未提出就診記錄或收據，原判決以其僅受有左小腿挫
    裂傷及左肩挫傷，即認定其需要看診33天，又在劉秉宏無充
    分舉證其每次看診皆與本件車禍受傷具有實質關聯性，即以
    此小傷認需休養20日，完全背離民事訴訟法第222條第3項法
    院依自由心證判斷事實之真偽，不得違背論理及經驗法則之
    規定，判決違背法令等語。並聲明：原判決廢棄；劉秉宏之
    訴駁回。
三、經查：
（一）劉秉宏之上訴理由並未具體指明原判決有何不適用法規或
      適用法規不當，或有民事訴訟法第469條第1款至第5款所
      稱當然違背法令之情事，及符合該條款要件之具體事實，
      亦未揭示所違背之法規條項、解釋、判例或適用法規不當
      ，其上訴自難認為合法。至劉秉宏雖於第二審程序始提出
      達昇單車店估價單2張為據，惟此係於第二審程序始行提
      出之新證據，復未說明原審有何違背法令致其未能提出之
      情事，依同法第436條之28規定，本院不得加以審酌。從
      而，劉秉宏提起本件上訴，未依法表明上訴理由，依前揭
      規定及說明，其上訴即非合法，應予駁回。
（二）周起帆之上訴理由雖以原判決違背民事訴訟法第277條、
      第222條第3項規定為由，指摘原判決未經劉秉宏舉證，遽
      認劉秉宏得請求20日之工作損失，判決違背法令云云。惟
      查，原審因劉秉宏僅提出107年間之工作證明（見原審卷
      第39頁），無從認定其薪資多寡，故以當年度最低工資每
      小時150元為計算基礎，復依劉秉宏所提陳森豊診所民國1
      08年8月14日之診斷證明書（見原審卷第37頁）上記載「
      病名：1.左小腿挫裂傷5cm，寬5cm，深為0.5cm。2.左肩
      挫傷。應診日期：門診108年03月21日至108年05月02日止
      ，共計33天33次，於本院門診並換藥治療」等語，認劉秉
      宏確有休養必要，而其僅請求20日之工資損害為可採，爰
      判決劉秉宏請求之工資損失為24,000元（計算式：150元×
       8時×20日＝ 24,000元）。原審為判決時，既已斟酌全辯
      論意旨及調查證據之結果，並以當年度最低工資、診斷證
      明書所載應診天數作為認定工資損失之依據，未違背舉證
      責任分配原則及經驗法則、論理法則。周起帆徒憑自己主
      觀，就證據另為不同解讀，並據以指摘原審取捨證據、認
      定事實之職權行使為不當，自非對於違背法令已有具體指
      摘，依前揭規定及說明，其上訴即不合法，應予駁回。
四、再按於小額訴訟之上訴程序，法院為訴訟費用之裁判時，應
    確定其費用額，民事訴訟法第436條之19第1項、第436條之3
    2第1項定有明文。本件第二審裁判費用兩造各為1,500元，
    應由兩造各自負擔，爰併為裁定如主文第2項所示。
五、據上論結，本件兩造之上訴均為不合法，依民事訴訟法第43
    6條之32第1項、第2項、第436條之19第1項、第444條第1項
    前段、第95條、第78條，裁定如主文。
中　　華　　民　　國　　111 　年　 　3　　月　  24　　日
              民事第二庭審判長法  官  陳章榮
                              法  官  蔡子琪
                              法  官  方鴻愷
以上正本係照原本作成。
本件裁定不得抗告。
中　　華　　民　　國　　111 　年　 　3　　月　　24　　日
                              書記官　陳紀元